臺灣板橋地方法院刑事判決　　　　　　　 94年度訴字第212號
公　訴　人　臺灣板橋地方法院檢察署檢察官
被　　　告　甲○○
上列被告因違反毒品危害防制條例案件，經檢察官提起公訴（94
年度核退毒偵字第37號），本院改依簡式審理程序，判決如下：
    主  文
甲○○連續施用第一級毒品，累犯，處有期徒刑捌月。
扣案之毒品海洛因壹包（毛重零點公克，驗餘淨重零點零伍公
克）沒收銷燬之。
    事  實
一、甲○○前曾於民國（下同）81年間因肅清煙毒條例案件，經
    台灣台北地方法院於82年1 月15日以81年度訴字第1743號判
    決，判處有期徒刑3 年6 月確定，入監執行至84年3 月30日
    縮短刑期假釋出監，嗣經撤銷假釋，再入監執行殘餘刑期1
    年2 月2 日；又於84年間因肅清煙毒條例案件，經台灣高雄
    地方法院於85年1 月22日以85年度訴字第19號判決，判處有
    期徒刑3 年3 月確定，與前揭殘餘刑期接續執行至87年8 月
    29日縮短刑期假釋出監，並於89年3 月24日縮刑期滿執行完
    畢（指揮書執畢日期89年5 月17日）。復曾於89年間因施用
    第一級毒品案件，經本院以89年度毒聲字第4447號裁定送勒
    戒處所觀察、勒戒後，認有繼續施用毒品傾向，再經檢察官
    聲請本院以89年度毒聲字第4683號裁定，令入戒治處所施以
    強制戒治，其後經本院以89年度毒聲字第7277號裁定停止戒
    治，所餘戒治期間付保護管束，於90年8 月2 日保護管束期
    滿執行完畢，由台灣板橋地方法院檢察署檢察官於90年9 月
    11日以90年度戒毒偵字第588 號為不起訴處分確定。詎其仍
    不知悛悔，仍基於施用第一級毒品之概括犯意，自93年9 月
    間某日起至同年11月11日中午某時止，連續在台北縣三重市
    ○○○路244 巷108 號4 樓租屋處，將毒品海洛因摻入冷開
    水，再以針筒注射之方式，施用毒品海洛因多次。嗣經警於
    93年11月12日下午3 時30分許，在台北縣三重市○○○路
    244 巷108 號前查獲，並扣得毒品海洛因1 包（毛重0.3 公
    克，驗餘淨重0.05公克）。
二、案經台北市政府警察局中正第一分局報請台灣板橋地方法院
    檢察署檢察官偵查起訴。本院於準備程序進行中，被告就被
    訴事實為有罪之陳述，經告知被告簡式審判程序之旨，並聽
    取當事人之意見後，裁定進行簡式審判程序。
    理  由
一、上開犯罪事實，業經被告甲○○於本院準備程序時坦承不諱
    ，且被告為警查獲後所採集之尿液檢體，經送台灣尖端先進
    生技醫藥股份有限公司檢驗結果，發現確呈嗎啡之陽性反應
    ，有該公司濫用藥物檢驗報告1 件附於卷內可稽（見台灣板
    橋地方法院檢察署93年度毒偵字第5294號偵查卷宗第23頁）
    ，而被告為警查獲時扣得疑似毒品海洛因之白粉1 包，經送
    請法務部調查局鑑驗並秤重，結果確為毒品海洛因（驗餘淨
    重0.05公克）無訛，亦有調查局鑑定通知書1 件在卷可憑（
    附同上署94年度核退毒偵字第37號偵查卷宗第5 頁），是被
    告前揭自白，核與事實相符，應堪信實。至被告前如事實欄
    所載，曾因施用第一級毒品案件，經本院以89 年 度毒聲字
    第4447號裁定送勒戒處所觀察、勒戒後，認有繼續施用毒品
    傾向，再經檢察官聲請本院以89年度毒聲字第4683號裁定，
    令入戒治處所施以強制戒治，其後經本院以89年度毒聲字第
    7277號裁定停止戒治，所餘戒治期間付保護管束，於90年8
    月2 日保護管束期滿執行完畢，由台灣板橋地方法院檢察署
    檢察官於90年9 月11日以90年度戒毒偵字第588 號為不起訴
    處分確定之事實，亦有前揭不起訴處分書及台灣高等法院被
    告前案紀錄表各1 件在卷可考（分別附於同上署94年度核退
    毒偵字第37號偵查卷宗第38頁及本院卷內）。本件事證明確
    ，被告施用毒品海洛因之犯行洵堪認定，應予依法論科。
二、查海洛因依其成癮性、濫用性及對社會危害性之程度，已為
    毒品危害防制條例第2 條第2 項第1 款列為第一級毒品。核
    被告甲○○連續施用第一級毒品海洛因之犯行，所為係犯毒
    品危害防制條例第10條第1 項施用第一級毒品罪。其施用前
    後非法持有毒品之低度行為，為其施用毒品之高度行為所吸
    收，不另論罪。又其先後多次施用毒品海洛因犯行，時間密
    接，所犯構成要件相同，顯係基於概括犯意為之，應依連續
    犯規定論以一罪，並依法加重其刑。再查被告前有如事實欄
    所示之論罪科刑執行情形，有前揭台灣高等法院被告前案紀
    錄表在卷可按，其於受有期徒刑之執行完畢後，5 年以內再
    犯本件有期徒刑以上之罪，為累犯，應依刑法第47條之規定
    遞加重其刑。爰審酌被告曾因施用毒品經觀察、勒戒及強制
    戒治後，仍未能戒斷其施用毒品之惡習，再犯本件犯行，顯
    見其自制力薄弱，惟因施用毒品本質上屬被告自戕身體健康
    之行為，並無加害他人，再衡量其本件施用毒品時間之長短
    、素行（有前揭台灣高等法院被告前案紀錄表可參）及犯後
    坦承犯行等一切情狀，量處如主文所示之刑，以示懲儆。至
    為警扣得之疑似毒品海洛因之白粉1 包，經送法務部調查局
    鑑驗並秤重，結果確為毒品海洛因（毛重0.3 公克，驗餘淨
    重0.05公克），因係屬違禁物，不問屬於犯人與否，應依毒
    品危害防制條例第18條第1 項前段之規定宣告沒收銷燬之，
    併予敘明。
據上論斷，應依刑事訴訟法第273 條之1 第1 項、第299 條第1
項前段，毒品危害防制條例第10條第1 項、第18條第1 項前段，
刑法第11條前段、第56條、第47條，判決如主文。
本案經檢察官孫治平到庭執行職務。
中　　華　　民　　國　　94　　年　　3 　　月　　31　　日
                  刑事第十五庭  法　官  陳?靜?茹
以上正本證明與原本無異
如不服本判決應於送達後10日內向本院提出上訴狀
                                書記官　廖?美?紅
中　　華　　民　　國　　94　　年　　3 　　月　　31　　日
附錄本案論罪科刑法條全文
毒品危害防制條例第10條
施用第一級毒品者，處六月以上五年以下有期徒刑。
施用第二級毒品者，處三年以下有期徒刑。
